【裁判字號】    99,訴,3616
【裁判日期】    991231
【裁判案由】    毒品危害防制條例
【裁判全文】
臺灣板橋地方法院刑事判決              99年度訴字第3616號
公  訴  人  臺灣板橋地方法院檢察署檢察官
被      告  孫永舜
上列被告因毒品危害防制條例案件，經檢察官提起公訴（99年度
毒偵字第7891號），因被告於準備程序中為有罪之陳述，本院合
議庭裁定由受命法官獨任進行簡式審判程序審理，判決如下：
    主  文
孫永舜施用第一級毒品，累犯，處有期徒捌月。
    事  實
一、孫永舜前因施用毒品案件，經送觀察、勒戒及強制戒治，於
    民國89年8 月5 日執行強制戒治完畢釋放，並由臺灣板橋地
    方法院檢察署檢察官以89年度戒毒偵字第549 號為不起訴處
    分確定。嗣又因施用毒品案件，經裁定送觀察、勒戒及強制
    戒治，於91年1 月30日執行強制戒治完畢釋放，此次施用毒
    品犯行並經檢察官提起公訴，由本院以90年度簡字第147 號
    判決判處有期徒刑6 月，於91年7 月30日執行完畢出監（此
    部分於本件不構成累犯）。復因施用第一級、第二級毒品案
    件，經本院以96年度訴字第17號判決判處有期徒刑8 月、6
    月確定，再因竊盜、偽造文書、詐欺等案件，經本院以98年
    度訴字第3788號判決分別判處有期徒刑3 月、3 月、3 月、
    3 月確定，上開6 罪由本院以96年度聲減字第3030號裁定均
    予減刑並定應執行刑有期徒刑9 月確定；再因施用第一級、
    第二級毒品案件，經本院以96年度訴字第2127號判決判處有
    期徒刑10月、8 月，減為有期徒刑5 月、4 月，定應執行刑
    有期徒刑8 月確定，與前開應執行刑有期徒刑9 月部分接續
    執行，於97年9 月11日縮短刑期假釋出獄，97年11月15日刑
    期屆滿，其假釋未經撤銷，以已執行論。詎其猶不知悔改，
    基於同時施用第一級毒品海洛因及第二級毒品甲基安非他命
    之犯意，於99年9 月7 日上午9 時許，在新北市○○區○○
    路467 號16樓之3 租屋處內，以將海洛因及甲基安非他命同
    時摻入香菸內點燃吸食之方式施用海洛因、甲基安非他命1
    次。嗣孫永舜因另涉毒品案件遭發布通緝，於99年9 月7 日
    下午7 時50分許，親至新北市政府警察局土城分局報到，並
    同意警方採集尿液送驗，結果發現孫永舜尿液呈嗎啡及甲基
    安非他命陽性反應，而查悉上情。
二、案經新北市政府警察局土城分局移送臺灣板橋地方法院檢察
    署檢察官偵查起訴。
    理  由
壹、程序事項
    本件被告孫永舜所犯者非為死刑、無期徒刑、最輕本刑為3
    年以上有期徒刑之罪或高等法院管轄第一審案件，其於準備
    程序進行中，先就被訴事實為有罪之陳述，經告知其簡式審
    判程序之旨，並聽取公訴人、被告之意見後，本院業已依刑
    事訴訟法第273 條之1 第1 項之規定，裁定由受命法官獨任
    以簡式審判程序進行本案之審理。是依刑事訴訟法第273 條
    之2 之規定，本件之證據調查，即不受同法第159 條第1 項
    、第161 條之2 、第161 條之3 、第163 條之1 及第164 條
    至第170 條規定之限制。
貳、實體事項
一、上揭事實，業據被告於偵查、本院準備程序及審理時坦承在
    卷，且其為警查獲後所採集之尿液經送驗結果，呈嗎啡、可
    待因、安非他命及甲基安非他命之陽性反應，此有99年9 月
    23日台灣檢驗科技股份有限公司出具尿液檢體編號H0000000
    之濫用藥物檢驗報告1 份、臺北縣政府警察局土城分局偵辦
    毒品案尿液編號及姓名對照表1 紙附卷可稽（見偵查卷第7
    頁、第8 頁），足見被告自白與事實相符。再者，被告前因
    施用毒品案件，於89年8 月5 日執行強制戒治完畢，並由臺
    灣板橋地方法院檢察署檢察官以89年度戒毒偵字第549 號為
    不起訴處分，其於觀察、勒戒及強制戒治執行完畢釋放後5
    年內，又因施用毒品案件，送強制戒治並由本院以90年度簡
    字第147 號判決判處有期徒刑6 月，嗣又屢犯施用毒品罪，
    復經本院分別判處罪刑確定乙節，有臺灣高等法院被告前案
    紀錄表1 份在卷可考，足認被告此次施用毒品犯行，已非毒
    品危害防制條例第20條第3 項所稱「5 年後再犯」之情形，
    自應由檢察官依法訴追（最高法院95年度第7 次刑事庭會議
    決議參照）。從而本案事證明確，被告犯行堪予認定。
二、論罪科刑：
(一)、查海洛因、甲基安非他命分係毒品危害防制條例第2 條第2
    項第1 款、第2 款所定之第一級、第二級毒品。核被告所為
    ，係犯毒品危害防制條例第10條第1 項之施用第一級毒品罪
    ，及同條第2 項之施用第二級毒品罪。被告為施用而持有海
    洛因、甲基安非他命之低度行為，分別為施用之高度行為所
    吸收，均不另論罪。被告以一施用毒品之行為，同時施用海
    洛因及甲基安非他命，其以一行為同時觸犯施用第一級、第
    二級毒品罪，為想像競合犯，應依刑法第55條規定，從一重
    之施用第一級毒品罪處斷。再者，被告有前如事實欄所載受
    有期徒刑執行完畢，5 年內故意再犯有期徒刑以上之罪，有
    臺灣高等法院被告前案紀錄表1 份在卷可考，其受有期徒刑
    之執行完畢，5 年內故意再犯本件有期徒刑以上之罪，為累
    犯，應依刑法第47條第1 項加重其刑。至於被告供稱，係伊
    自己去頂埔派出所報到，並向警察承認有施用毒品乙節，主
    張有適用自首之規定，惟查：被告係因毒品案遭通緝在案，
    身上雖未查獲任何毒品，然被告因毒品案件經判處有期徒刑
    8 月，於97年9 月11日假釋出監，於97年11月15日保護管束
    期間屆滿，依毒品危害防制條例第25條之規定，2 年內警察
    機關得強制採驗尿液，況被告於警詢筆錄亦否認有施用毒品
    之行為，依上所述，應無刑法第62條自首之適用餘地，併此
    敘明。
(二)、爰審酌被告前已因施用毒品獲得不起訴處分之寬典，又迭經
    法院論罪科刑，竟仍不知戒除，顯然漠視法令之禁制，惟犯
    罪後坦承犯行，且所犯之施用毒品犯行乃戕害自己身心健康
    ，並未危及他人，暨其犯罪動機、目的等一切情狀，量處如
    主文所示之刑。
三、據上論斷，應依刑事訴訟法第273 條之1 、第299 條第1 項
    前段，毒品危害防制條例第10條第1 項，刑法第11條前段、
    第47條第1 項、第55條，判決如主文。
本案經檢察官簡志祥到庭執行職務。
中    華    民    國    99    年    12    月    31    日
                  刑事第三庭法  官  陳伯厚
上列正本證明與原本無異。
如不服本判決，應於判決送達後10日內敘明上訴理由，向本院提
出上訴狀 (應附繕本) ，上訴於臺灣高等法院。其未敘述上訴理
由者，應於上訴期間屆滿後20日內向本院補提理由書「切勿逕送
上級法院」。
                            書記官  高建華
中    華    民    國    99    年    12    月    31    日
附錄論罪科刑法條全文：
毒品危害防制條例第10條
施用第一級毒品者，處 6 月以上 5 年以下有期徒刑。
施用第二級毒品者，處 3 年以下有期徒刑。

司法院資訊處製作；財團法人民間司法改革基金會備份。
